---
title: "Example Simple-forecasts"
output:
  md_document:
    variant: gfm
---

```{r global options, include = FALSE}
knitr::opts_chunk$set(warning=FALSE, message=FALSE)
```

```{r, include=FALSE}
options(scipen=5)

library(simpleforecasts)
library(tidyverse)
```

## Utils

Funções que não realizam projeções, mas são úteis e fornecem suporte ao trabalho.

### load_clean_series

Carrega as séries do 4macro em formato _tibble_.  
As séries são retornadas empilhadas, organizadas pela coluna sid.  
Retorna as colunas: sid, date, forecast, vl  

Se o parâmetro estimate for TRUE baixa apenas projeções, FALSE apenas dado realizado e NULL tudo disponível.

```{r}
data <- simpleforecasts::load_clean_series(
  sid_vl = c(
    'BRGDP0081000ROML', #PIB 4i
    'BRIND0001000OOML', #PIM
    'BRIND0002000OOML', #PIM Extrativa
    'BRIND0003000OOML', #PIM Transformação
    'BRPRC0046000OOML', #IPCA BR
    'USPRC0001000OOML', #IPC US
    'BRFXR0003000OAML', #Cambio R$/USD
    'BRFXR0031000OODL'  #Cambio Diário
    ),
  auth_path = '../auth.ini',
  estimate = FALSE
)
```

### split_series

Recupera apenas uma das séries carregadas pela fct _load_clean_series_.  

Se o parâmetro estimate for TRUE seleciona apenas projeções, FALSE apenas dado realizado e NULL tudo disponível.

```{r}
pib_4i <- data %>% 
  simpleforecasts::split_series(sid_vl = 'BRGDP0081000ROML')
```

### get_seas_adj

Calcula, automaticamente, a série sem efeito sazonal.   
Utiliza o método X13, STL ou uma média entre eles, de acordo com o parâmetro type ('X13', 'STL', 'mean'), padrão é média.  

```{r}
pib_dessaz <- simpleforecasts::get_seas_adj(
  df = pib_4i,
  type = 'mean'
)
```

```{r, include=FALSE}
pib_fs_dessaz <- load_clean_series(
  sid_vl = 'BRGDP0081000WOML',
  estimate = FALSE,
  auth_path = '../auth.ini') %>% 
  split_series('BRGDP0081000WOML')
```


```{r, echo=FALSE}
plot_dessaz <- pib_4i %>% 
  rename(original = vl) %>% 
  left_join(pib_dessaz) %>% 
  rename(sf_dessaz = vl) %>% 
  left_join(pib_fs_dessaz) %>% 
  rename(fs_dessaz = vl) %>% 
  select(-forecast) %>% 
  pivot_longer(-date) %>% 
  filter(date >= '2010-01-01') %>% 
  mutate(name = factor(name, levels= c('original', 'fs_dessaz', 'sf_dessaz')))

ggplot(plot_dessaz, aes(x=date, y=value, color=name)) +
  geom_line(size = 1)
```

### cambio_real

Calcula a taxa de câmbio real, utilizando a inflação dos dois países participantes.
Deve-se selecionar um ano-mês para corresponder à base do índice, e passá-lo no parâmetro mes_base.

```{r, include=FALSE}
rs_usd <- data %>% 
  split_series('BRFXR0003000OAML') %>% 
  filter(date >= '1994-12-01')

ipca <- data %>% 
  split_series('BRPRC0046000OOML')

ipc_us <- data %>% 
  split_series('USPRC0001000OOML')
```

```{r}
rs_usd_real <- simpleforecasts::cambio_real(
  df = rs_usd,
  df_ipc_dom = ipca,
  df_ipc_int = ipc_us,
  mes_base = '1995-01-01'
) 
```
```{r, include=FALSE}
real_fs <- load_clean_series(
  sid_vl = 'BRFXR0005000RAML',
  estimate = F,
  auth_path = '../auth.ini') %>% 
  split_series('BRFXR0005000RAML') %>% 
  filter(date >= '1995-01-01')
```


```{r, echo=FALSE}
#Como o cambio da FS está em numero indice
#Converti o output do pkg para numero indice tbm
plot_cambio <- rs_usd %>% 
  rename(nominal = vl) %>% 
  left_join(rs_usd_real) %>% 
  rename(sf_real = vl) %>% 
  left_join(real_fs) %>% 
  rename(fs_real = vl) %>% 
  select(-forecast) %>% 
  na.omit() %>% 
  mutate(
    nominal = nominal / lag(nominal,1),
    sf_real = sf_real / lag(sf_real,1),
    across(where(is.numeric), ~ifelse(date == '1995-01-01', 100, .x)),
    nominal = cumprod(nominal),
    sf_real = cumprod(sf_real)
  ) %>% 
  pivot_longer(-date) %>% 
  mutate(name = factor(name, levels = c('nominal', 'fs_real', 'sf_real')))


ggplot(plot_cambio, aes(x = date, y = value, color = name)) +
  geom_line(size = 1)
```

## Simples

Funções que realizam projeções simples, sem qualquer modelo de série de tempo. 
Elas funcionam tanto para periodicidade mensal quanto trimestral.

Podem ser classificadas em três grupos:

1) Utiliza informação histórica da própria série:

  + sf_naive: repete último valor;
  + sf_snaive: repete último valor/média de X anos para um mesmo mês;
  + sf_drif: opção _hist_, utiliza tendência histórica de X anos;

2) Utiliza uma informação inserida manualmente: 

O valor de parâmetro pode provir de uma projeção feita em periodicidade maior (de anual para mensal; de mensal para diária). Ou então provir de uma premissa (0.1% de crescimento mensal; YoY de 5%)

  + sf_drift: opções _manual_ e _target_, adicionam tendência com base em crescimento mensal esperado ou em um alvo para o último mês;
  + sf_target: equivalente ao sf_drift opção _target_, com a diferença que adiciona sazonalidade, por meio do fator sazonal médio histórico;
  + sf_aop: projeta a partir do YoY médio para o ano. Compatibiliza o YoY para o restante do primeiro ano, respeitando a média desejada.

3) Utiliza projeção calculada em outra série:

  + sf_daily: projeta a série diária como interpolação linear, no qual o último valor é igual ao dado mensal (provindo de outra série);
  + sf_topdown: utiliza a mesma variação anual que outra série;
  + sf_seas_ratio: projeta a série original a partir de sua projeção dessaz;
  + sf_conversao_cambio: projeta um par de câmbio a partir de outros dois pares.


```{r, include=FALSE}
plot_forecast <- function(x) {
  out <- ggplot(x,
                aes(x = date, y = vl)) +
    geom_line(size = 1) +
    annotate("rect",
             xmin = max(filter(x,!forecast)$date),
             xmax = max(x$date),
             ymin = min(filter(x,!forecast)$vl),
             ymax = Inf,
             alpha = 0.2)
  
  return(out)
}
```

### sf_naive

Projeão Naive.
Repete o último valor realizado até o fim da projeção.

```{r}
pib_naive <- pib_4i %>% 
  simpleforecasts::sf_naive(end_forecast = '2025-12-01')
```

```{r, echo=FALSE}
plot_forecast(pib_naive)
```
### sf_snaive

Segue a mesma ideia do _sf_naive_, no entanto, ao invés de repetir o último valor, repete o valor médio do histórico para o mesmo mês. 

O parâmetro _nyears_ permite selecionar X anos do histórico para calcular a média dos valores para o mês. Se vazio, utiliza a média do histórico.

```{r}
pib_snaive <- pib_4i %>% 
  simpleforecasts::sf_snaive(end_forecast = '2025-12-01')
```

```{r, echo=FALSE}
plot_forecast(pib_snaive)
```

```{r}
pib_snaive_2y <- pib_4i %>% 
  simpleforecasts::sf_snaive(nyear = 2, end_forecast = '2025-12-01')
```

```{r, echo=FALSE}
plot_forecast(pib_snaive_2y)
```
### sf_drift 

A função _sf_drift_ funciona adicionando tendência em uma projeção pré-existente.  
A tendência fica melhor comportada quando a projeção inicial provém da _sf_naive_ ou da _sf_snaive_.
Ela possui três formas de calcular a tendência: _hist_, _manual_ e _target_.   
Apenas um método pode ser selecionado por vez.   
  
#### sf_drift: hist

Calcula a tendência linear futura a partir da tendência linear histórica de X anos (nyears)

```{r}
pib_drift_hist <- simpleforecasts::sf_drift(
  df_forecast = pib_naive,
  nyears = 7
)
```

```{r, echo=FALSE}
plot_forecast(pib_drift_hist)
```
```{r}
pib_drift_hist_snaive <- simpleforecasts::sf_drift(
  df_forecast = pib_snaive_2y,
  nyear = 7
)
```

```{r, echo=FALSE}
plot_forecast(pib_drift_hist_snaive)
```


#### sf_drift: manual

Calcula a tendência linear futura a partir da tendência linear histórica de X anos (nyears)

```{r}
pib_drift_manual <- simpleforecasts::sf_drift(
  df_forecast = pib_naive,
  manual_drift = c(0.02, 0.05, 0.1, 0.4)
)
```

```{r, echo=FALSE}
plot_forecast(pib_drift_manual)
```

#### sf_drift: target

Calcula tendência futura tal qual atinga o valor indicado para fim de ano.
Nesta opção, é possível definir o tipo de tendência em trend_type, podendose ser 'linear' ou 'exponential'. 

```{r}
pib_drift_target <- simpleforecasts::sf_drift(
  df_forecast = pib_naive,
  target_value = c(650388.9, 660388.9, 678388.9),
  trend_type = 'linear'
)
```
```{r, echo=FALSE}
plot_forecast(pib_drift_target)
```

### sf_target

Calcula tendência futura tal qual atinga o valor indicado para fim de ano. 
Chama a função _seas_ratio_ para adicionar sazonalidade na projeção.

Diferentemente da função _sf_drift_, ela não precisa receber um df já com projeção.

Ela realiza os seguintes passos: a) realiza o dessaz automático; b) calcula a sazonalidade histórica; c) converte o target em target dessaz; d) chama as funções sf_naive e sf_drift target para projetar a série dessaz; e) calcula a projeção original com o sf_seas_ratio. 

```{r}
pib_target <- simpleforecasts::sf_target(
  df = pib_4i,
  target_value = c(650388.9, 660388.9, 678388.9),
  nyears = 10,
  trend_type = 'linear',
  end_forecast = '2025-12-01'
)
```
```{r, echo=FALSE}
plot_forecast(pib_target)
```

### sf_aop

A projeção é feita com base no YoY médio para o ano esperado. 

A função lida com situações em que já existem meses do ano com dado realizado, ou seja, já possui um YoY histórico. 
Ela compatibiliza os valores para os meses seguintes, fazendo com que o YoY médio do ano seja igual ao valor no parâmetro.

Os valores em target_aop podem ser tanto na mesma unidade da série quanto variação em %. Por exemplo, 120 para número índice ou 0.1 (para 10%). Basta indicar em is_yoy qual o formato; se já estiver em yoy, is_yoy = TRUE. 
Padrão é FALSE. 

```{r}
pib_aop <- simpleforecasts::sf_aop(
  df = pib_4i,
  end_forecast = '2034-12-01',
  target_aop = c(0.027, 0.007, 0.016, 0.008, 0.004),
  is_yoy = TRUE
)
```
```{r, echo=FALSE}
plot_forecast(pib_aop)
```

### sf_daily

Realiza projeção de uma série diária, usandop método semelhante ao _sf_drift_ target.
A projeção é uma tendência linear até o alvo.

No entanto, o valor objetivo é o dado projetado em uma série mensal.

A função utiliza o parâmetro _ellipsis_ *...*, no qual é possível adicionar N Dfs para serem projetados com o mesmo target. 

```{r, include=FALSE}
cambio_diario <- data %>% 
  split_series('BRFXR0031000OODL') %>% 
  filter(date >= '2022-01-01')

cambio_mensal_fs_proj <- load_clean_series(sid_vl = c('BRFXR0003000OAML'),
                                           auth_path = '../auth.ini') %>% 
  split_series('BRFXR0003000OAML') %>% 
  filter(date >= '2022-01-01' & date <= '2025-12-01')
```

```{r}
cambio_diario_sf <- simpleforecasts::sf_daily(
  target = cambio_mensal_fs_proj, 
  cambio_diario
  )
```

```{r, echo=FALSE}
plot_forecast(cambio_diario_sf %>% 
                rename(vl = vl.x) %>% 
                filter(date <= '2023-12-01'))
```

### sf_topdown

Projeta N Dfs, passados no parâmetro _ellipsis_ *...*, utilizando o mesmo YoY do alvo. 

Devido ao método empregado, permite que aberturas que compõem um indicador estejam sempre compatibilizadas com o indicador geral; independente da forma que ele é composto. 
Note-se que as aberturas terão o mesmo comportamento que a abertura geral. 

```{r, include=FALSE}
pim_geral <- load_clean_series(
  sid_vl = c('BRIND0001000OOML'),
  auth_path = '../auth.ini'
) %>% 
  split_series('BRIND0001000OOML') %>% 
  filter(date <= '2025-12-01')

pim_extrativa <- data %>% 
  split_series('BRIND0002000OOML')

pim_transformacao <- data %>% 
  split_series('BRIND0003000OOML')
```

```{r}
pim_topdown <- simpleforecasts::sf_topdown(
  target_agg = pim_geral,
  pim_extrativa,
  pim_transformacao
)
```


```{r, echo=FALSE}
plot_pim <- pim_topdown %>% 
  rename(geral = target_vl) %>% 
  rename(extrativa = vl.x) %>% 
  rename(transformacao = vl.y) %>% 
  select(-c(forecast.x, forecast.y)) %>% 
  pivot_longer(-c(date, forecast)) %>% 
  mutate(name = factor(name, levels = c('geral', 'extrativa', 'transformacao')))

ggplot(plot_pim, 
       aes(x=date, y = value)) +
  facet_wrap(~name, ncol = 1) +
  geom_line(size = 1) +
  annotate("rect",
             xmin = max(filter(plot_pim,!forecast)$date),
             xmax = max(plot_pim$date),
             ymin = min(filter(plot_pim,!forecast)$value),
             ymax = Inf,
             alpha = 0.2)
```
### sf_seas_ratio

A função realiza a projeção para uma série com sazonalidade a partir de uma projeção já existente para a série dessaz.

Para demonstrar seu uso, primeiramente projetemos uma série dessaz:

```{r}
pib_dessaz_naive <- pib_dessaz %>% 
  sf_naive(end_forecast = '2025-01-01') %>% 
  sf_drift()
```

```{r, echo=FALSE}
plot_forecast(pib_dessaz_naive)
```

Utiliza a função para projetar a série original: 

```{r}
pib_seas_adj <- simpleforecasts::sf_seas_ratio(
  df_original = pib_4i,
  df_dessaz = pib_dessaz_naive,
  nyears = 10
)
```
```{r, echo=FALSE}
plot_forecast(pib_seas_adj)
```

Caso seja fornecido uma série dessaz sem projeção, o retorno passa a ser apenas o fator sazonal histórico médio:

```{r}
seas_ratio_historico <- simpleforecasts::sf_seas_ratio(
  df_original = pib_4i,
  df_dessaz = pib_dessaz
)
```
```{r, echo=FALSE}
print(seas_ratio_historico)
```
### sf_conversao_cambio

```{r, include=FALSE}
cambios_proj <- load_clean_series(
  sid_vl = c('CLFXR0043000OEML', 
             'CLFXR0044000OEML',
             'USFXR0010000OEML'),
  auth_path = '../auth.ini'
)

cl_eur_realizado <- cambios_proj %>% 
  split_series('CLFXR0044000OEML',
               estimate = FALSE)

cl_usd_proj <- cambios_proj %>% 
  split_series('CLFXR0043000OEML')

usd_eur_proj <- cambios_proj %>% 
  split_series('USFXR0010000OEML')
```

```{r}
cl_eur_sf <- simpleforecasts::sf_conversao_cambio(
  df = cl_eur_realizado,
  df_target = cl_usd_proj,
  df_ratio = usd_eur_proj
)
```

```{r}
plot_forecast(cl_eur_sf %>% 
                filter(date <= '2029-12-01'))
```

## Univariado

Funções que realizam projeção a partir de uma estimação, usando os valores históricos da própria série.

### sf_hw

Método Holt-Winters de suavização exponencial.

O parâmetro type permite selecionar método específico: multiplicative, additive, trend e NULL (default).

```{r}
pib_hw <- simpleforecasts::sf_hw(
  df = pib_4i,
  type = 'multiplicative',
  end_forecast = '2025-12-01'
)
```

```{r, echo=FALSE}
plot_forecast(pib_hw)
```

### sf_arima 

Método Arima de projeção, é configurado automaticamente com os parâmetros default do pacote fable.

```{r}
pib_arima <- simpleforecasts::sf_arima(
  df = pib_4i,
  end_forecast = '2025-12-01'
)
```

```{r, include=FALSE}
plot_forecast(pib_arima)
```


