---
title: "Example Simple-forecasts"
output:
  md_document:
    variant: gfm
---

```{r global options, include = FALSE}
knitr::opts_chunk$set(warning=FALSE, message=FALSE)
```

```{r, include=FALSE}

options(scipen=5)

library(simpleforecasts)
library(tidyverse)

```

## Utils

Funções que não realizam projeções, mas são úteis e fornecem suporte ao trabalho.

### load_clean_series

Carrega as séries do 4macro em formato _tibble_.  
As séries são retornadas empilhadas, organizadas pela coluna sid.  
Contém as colunas: sid, date, forecast, vl  


```{r}
data <- simpleforecasts::load_clean_series(
  sid_vl = c(
    'BRGDP0081000ROML', #PIB 4i
    'BRIND0001000OOML', #PIM
    'BRIND0002000OOML', #PIM Extrativa
    'BRIND0003000OOML', #PIM Transformação
    'BRPRC0046000OOML', #IPCA BR
    'USPRC0001000OOML', #IPC US
    'BRFXR0031000OODL', #Cambio Diário
    ),
  auth_path = '../auth.ini',
  estimate = F
)
```

### split_series

Recupera apenas uma das séries carregadas pela fct _load_clean_series_.  
Também permite filtrar se é desejado dado estimado ou não.  

```{r}
pib_4i <- data %>% 
  simpleforecasts::split_series(sid_vl = 'BRGDP0081000ROML')
```


### get_seas_adj

Calcula, automaticamente, a série sem efeito sazonal.   
Utiliza o método X13, STL ou uma média entre eles.  

```{r}
pib_dessaz <- pib_4i %>% 
  get_seas_adj()
```

```{r, include=FALSE}
pib_fs_dessaz <- load_clean_series(
  sid_vl = 'BRGDP0081000WOML',
  estimate = FALSE,
  auth_path = '../auth.ini') %>% 
  split_series('BRGDP0081000WOML')
```


```{r, echo=FALSE}
plot_dessaz <- pib_4i %>% 
  rename(original = vl) %>% 
  left_join(pib_dessaz) %>% 
  rename(sf_dessaz = vl) %>% 
  left_join(pib_fs_dessaz) %>% 
  rename(fs_dessaz = vl) %>% 
  select(-forecast) %>% 
  pivot_longer(-date) %>% 
  filter(date >= '2010-01-01')

ggplot(plot_dessaz, aes(x=date, y=value, color=name)) +
  geom_line(size = 1)
```

### cambio_real

Calcula a taxa de câmbio real, utilizando a inflação dos dois países.
Deve-se selecionar um ano-mês para corresponder à base do índice.

```{r}
rs_usd <- data %>% 
  split_series('BRFXR0003000OAML') %>% 
  filter(date >= '1994-12-01')

ipca <- data %>% 
  split_series('BRPRC0046000OOML')

ipc_us <- data %>% 
  split_series('USPRC0001000OOML')
```

```{r}
rs_usd_real <- simpleforecasts::cambio_real(
  df = rs_usd,
  df_ipc_dom = ipca,
  df_ipc_int = ipc_us,
  mes_base = '1995-01-01'
) 
```
```{r, include=FALSE}
real_fs <- load_clean_series(
  sid_vl = 'BRFXR0005000RAML',
  estimate = F,
  auth_path = '../auth.ini') %>% 
  split_series('BRFXR0005000RAML') %>% 
  filter(date >= '1995-01-01')
```


```{r, echo=FALSE}
#Como o cambio da FS está em numero indice
#Converti o output do pkg para numero indice tbm
plot_cambio <- rs_usd %>% 
  rename(nominal = vl) %>% 
  left_join(rs_usd_real) %>% 
  rename(sf_real = vl) %>% 
  left_join(real_fs) %>% 
  rename(fs_real = vl) %>% 
  select(-forecast) %>% 
  na.omit() %>% 
  mutate(
    nominal = nominal / lag(nominal,1),
    sf_real = sf_real / lag(sf_real,1),
    across(where(is.numeric), ~ifelse(date == '1995-01-01', 100, .x)),
    nominal = cumprod(nominal),
    sf_real = cumprod(sf_real)
  ) %>% 
  pivot_longer(-date)


ggplot(plot_cambio, aes(x = date, y = value, color = name)) +
  geom_line(size = 1)
```

## Simples

Funções que realizam projeções simples, sem qualquer modelo de série de tempo. 
Elas funcionam tanto para periodicidade mensal quanto trimestral.

Podem ser classificadas em três grupos:

1) Utiliza informação histórica da própria série:

  + sf_naive: repete último valor;
  + sf_snaive: repete último valor/média de X anos para um mesmo mês;
  + sf_drif: opção _hist_, utiliza tendência histórica de X anos;

2) Utiliza uma informação inserida manualmente: 

O dado passado como parâmetro pode provir de uma projeção feita em periodicidade maior (de anual para mensal; de mensal para diária). Ou então provir de uma premissa (0.1% de crescimento mensal; YoY de 5%)

  + sf_drift: opções _manual_ e _target_, adicionam tendência com base em crescimento mensal esperado ou em um alvo para o último mês;
  + sf_target: equivalente ao sf_drift opção _target_, com a diferença que adiciona sazonalidade, por meio do fator sazonal médio histórico;
  + sf_aop: projeta a partir do YoY médio para o ano. Compatibiliza o YoY para o restante do primeiro ano, respeitando a média desejada.

3) Utiliza projeção calculada em outra série:

  + sf_daily: projeta a série diária como interpolação linear, no qual o último valor é igual ao dado mensal (provindo de outra série);
  + sf_topdown: utiliza a mesma variação anual que outra série;
  + sf_seas_ratio: projeta a série original a partir de sua projeção dessaz;
  + sf_conversao_cambio: projeta um par de câmbio a partir de outros dois pares.


```{r, include=FALSE}
plot_forecast <- function(x) {
  out <- ggplot(x,
                aes(x = date, y = vl)) +
    geom_line(size = 1) +
    annotate("rect",
             xmin = max(filter(x,!forecast)$date),
             xmax = max(x$date),
             ymin = min(filter(x,!forecast)$vl),
             ymax = Inf,
             alpha = 0.2)
  
  return(out)
}
```

### sf_naive

Naive forecasting. Repete o último valor realizado até o fim da projeção.

```{r}
pib_naive <- pib_4i %>% 
  simpleforecasts::sf_naive(end_forecast = '2025-12-01')
```

```{r, echo=FALSE}
plot_forecast(pib_naive)
```
### sf_snaive

Segue a mesma ideia do _sf_naive_, no entanto, ao invés de repetir o último valor, repete o valor médio do histórico para o mesmo mês. 

O parâmetro _nyears_ permite selecionar X anos do histórico para calcular a média dos valores para o mês. Se vazio, utiliza a média do histórico.

```{r}
pib_snaive <- pib_4i %>% 
  simpleforecasts::sf_snaive(end_forecast = '2025-12-01')
```

```{r, echo=FALSE}
plot_forecast(pib_snaive)
```

```{r}
pib_snaive_2y <- pib_4i %>% 
  simpleforecasts::sf_snaive(nyear = 2, end_forecast = '2025-12-01')
```

```{r, echo=FALSE}
plot_forecast(pib_snaive_2y)
```
### sf_drift 

A função _sf_drift_ funciona adicionando tendência em uma projeção pré-existente.  
A tendência fica melhor comportada quando a projeção inicial provém da _sf_naive_ ou da _sf_snaive_.
Ela possui três formas de calcular a tendência: _hist_, _manual_ e _target_.   
Apenas um método pode ser selecionado por vez.   
  
#### sf_drift: hist

Calcula a tendência linear futura a partir da tendência linear histórica de X anos (nyears)

```{r}
pib_drift_hist <- simpleforecasts::sf_drift(
  df_forecast = pib_naive,
  nyears = 7
)
```

```{r}
plot_forecast(pib_drift_hist)
```
```{r}
pib_drift_hist_snaive <- simpleforecasts::sf_drift(
  df_forecast = pib_snaive_2y,
  nyear = 7
)
```

```{r}
plot_forecast(pib_drift_hist_snaive)
```


#### sf_drift: manual

Calcula a tendência linear futura a partir da tendência linear histórica de X anos (nyears)

```{r}
pib_drift_manual <- simpleforecasts::sf_drift(
  df_forecast = pib_naive,
  manual_drift = c(0.02, 0.05, 0.1, 0.4)
)
```

```{r}
plot_forecast(pib_drift_manual)
```

#### sf_drift: target

Calcula tendência futura tal qual atinga o valor indicado para fim de ano.
Nesta opção, é possível definir o tipo de tendência em trend_type, podendose ser 'linear' ou 'exponential'. 

```{r}
pib_drift_target <- simpleforecasts::sf_drift(
  df_forecast = pib_naive,
  target_value = c(650388.9, 660388.9, 678388.9),
  trend_type = 'linear'
)
```
```{r}
plot_forecast(pib_drift_target)
```

### sf_target

Calcula tendência futura tal qual atinga o valor indicado para fim de ano. 
Chama a função _seas_ratio_ para adicionar sazonalidade na projeção.

Diferentemente da função _sf_drift_, ela não precisa receber um df já com projeção.

Ela realiza os seguintes passos: a) realiza o dessaz automático; b) calcula a sazonalidade histórica; c) converte o target em target dessaz; d) chama as funções sf_naive e sf_drift target para projetar a série dessaz; e) calcula a projeção original com o sf_seas_ratio. 

```{r}
pib_target <- simpleforecasts::sf_target(
  df = pib_4i,
  target_value = c(650388.9, 660388.9, 678388.9),
  nyears = 10,
  trend_type = 'linear',
  end_forecast = '2025-12-01'
)
```
```{r}
plot_forecast(pib_target)
```

### sf_aop

A projeção é feita com base no YoY médio para o ano esperado. 

A função lida com situações em que já existem meses do ano com dado realizado, logo um YoY histórico. Compatibiliza os valores para os meses seguintes, fazendo com que o YoY médio do ano seja igual ao passado no parâmetro.

Os valores em target_aop podem ser tanto na mesma unidade da série quanto variação em %. Por exemplo, 120 para número índice ou 0.1 (para 10%). Basta indicar em is_yoy qual o formato; se já estiver em yoy, is_yoy = TRUE. 
Padrão é FALSE. 

```{r}
pib_aop <- simpleforecasts::sf_aop(
  df = pib_4i,
  end_forecast = '2034-12-01',
  target_aop = c(0.027, 0.007, 0.016, 0.008, 0.004),
  is_yoy = TRUE
)
```
```{r}
plot_forecast(pib_aop)
```

### sf_daily

Realiza projeção de uma série diária, semelhante ao _sf_drift_ target. A projeção é uma tendência linear até o alvo.

No entanto, o valor objetivo é o dado projetado em uma série mensal.

```{r}
cambio_diario <- data %>% 
  split_series('BRFXR0031000OODL') %>% 
  filter(date >= '2022-01-01')

cambio_mensal_fs_proj <- load_clean_series(sid_vl = c('BRFXR0003000OAML'),
                                           auth_path = '../auth.ini',
                                           estimate = T) %>% 
  split_series('BRFXR0003000OAML') %>% 
  filter(date >= '2022-01-01' & date <= '2025-12-01')
```

```{r}
cambio_diario_sf <- simpleforecasts::sf_daily(
  target = cambio_mensal_fs_proj, 
  cambio_diario,
  cambio_diario)
```
```{r}
plot_forecast(cambio_diario_sf)
```


```{r}
data <- simpleforecasts::load_clean_series(
  sid_vl = c(
    'BRGDP0081000ROML', #PIB 4i
    'BRIND0001000OOML', #PIM
    'BRIND0002000OOML', #PIM Extrativa
    'BRIND0003000OOML', #PIM Transformação
    'BRPRC0046000OOML', #IPCA BR
    'USPRC0001000OOML', #IPC US
    'BRFXR0003000OAML', #Cambio R$/USD
    'BRFXR0031000OODL', #Cambio Diário
    'BRMTG0003JOIOAML'  #Temperatura Média
    ),
  auth_path = '../auth.ini',
  estimate = F
)
```






